臺灣高等法院臺南分院刑事裁定　　　　　九十一年度毒抗字第二五○號　　　 潛
　　　抗　告　人
　　　即　被　告　甲　○　○
右列抗告人因觀察、勒戒案件，不服臺灣嘉義地方法院中華民國九十一年七月八日裁
定（九十一年度毒聲字第四七二號），提起抗告，本院裁定如左：
      主      文
抗告駁回。
      理      由
一、抗告意旨略以：抗告人係嘉義縣人，就讀於高雄師範大學，結業後即返回嘉義家
    中休息，因長年在高雄租屋就學，結業後尚有許多物品需領回，即於民國（下同
    ）九十一年三月三十日返回高雄租屋處整理衣物欲帶回，於晚間朋友相約至高雄
    市苓雅區○○○路一一○號地下室Ｅ九—ＰＵＢ敘舊，於九十一年三月三十一日
    三時三十分適逢警方臨檢，不料警方在渠等附近發現搖頭丸，當時警方無法判定
    該物為何人所有，即當場揚言如無人承認，將全部現場人員帶回偵辦，抗告人不
    諳法令，心想未吸食禁藥即無事，且顧及朋友，乃當場承認，事後自朋友口中得
    知有人趁抗告人離席期間放置半顆搖頭丸於抗告人飲料內，已後悔莫及，抗告人
    家境清寒，在學期間擔任家教，供己就讀所需，家中對抗告人期望甚高，抗告人
    理當潔身自愛決不敢涉法，不料誤交損友，涉足不良場所而毀前程，抗告人絕無
    吸食毒品惡習，為此提出抗告云云。
二、查抗告人於九十一年三月三十一日凌晨一時三十分許，在高雄市苓雅區○○○路
    一一○號地下室Ｅ九—ＰＵＢ內施用第二級毒品ＭＤＭＡ一次，為警於同日三時
    三十分許在該處查獲，業據抗告人於警訊坦承：第一次於九十一年二月底食用搖
    頭丸，最後一次於九十一年三月三十一日一時三十分在Ｅ九—ＰＵＢ內食用，係
    將搖頭丸放入口中即吞下之方法來食用等語（見警卷第一頁），且經警於其腰包
    袋內查獲二級毒品ＭＤＭＡ（搖頭丸）二粒，抗告人亦承認為其所有，案發時員
    警採取其尿液經送高雄市立凱旋醫院以免疫學分析法、ＧＣ／ＭＳ（即氣相層析
    質譜儀）方法檢驗後，呈第二級毒品ＭＤＭＡ陽性反應，有該院於九十一年五月
    十六日出具之高市凱醫檢字第００４３３號煙毒尿液檢驗成績書附卷可稽，事證
    明確。被告嗣於偵查中否認上揭犯行，惟其尿液經送高雄市立凱旋醫院以免疫學
    分析法、ＧＣ／ＭＳ（即氣相層析質譜儀）方法檢驗後呈第二級毒品ＭＤＭＡ陽
    性反應，有該院於九十一年五月十六日出具之高市凱醫檢字第００４３３號煙毒
    尿液檢驗成績書附卷可稽，按扣除人為因素（例如檢體污染），氣相層析質譜儀
    之精確度接近百分之百，發生假陽性錯誤可能性極低，有行政院國軍退除役官兵
    輔導委員會榮民總醫院八十三年三月一日（八三）北總有字第○一八五五號函足
    參，則抗告人之尿液應無誤檢之可能。而抗告人於警訊時亦自承警方在其腰包袋
    內查獲二級毒品ＭＤＭＡ（搖頭丸）二粒是其所有，且是年約二十五、六歲綽號
    阿傑之男子免費給伊的，其第一次於九十一年二月底食用搖頭丸，最後一次於九
    十一年三月三十一日一時三十分在Ｅ九—ＰＵＢ內食用，其係將搖頭丸放入口中
    即吞下之方法來食用等語（見警卷第一頁）。又抗告人於查獲當日經警送驗之尿
    液檢體名稱Ｆ２７７，為抗告人親自排放並親自簽名密封，亦為抗告人於警訊中
    所自承（見警卷第二頁），綜此事證，抗告人確有於上開時地施用第二級毒品之
    犯行，堪可認定。抗告人抗告稱：係有人趁其離席期間放了半顆搖頭丸在飲料內
    云云，惟未能提出具體事證以供查證，事後翻異前供，空言抗辯自難採信。抗告
    人施用毒品犯行足可認定。原審法院依檢察官聲請，適用毒品危害防治條例第二
    十條第一項、觀察勒戒處分執行條例第三條第一項規定，裁定將抗告人送勒戒處
    所觀察、勒戒。本院經核並無違誤。抗告人空言否認，提起抗告，核無理由，應
    予駁回。
三、據上論斷，應依刑事訴訟法第四百十二條之規定，裁定如主文。
中  華  民  國      九十一      年        九        月        四        日
                                臺灣高等法院臺南分院刑事第一庭
                                    審判長法官  茆    臺    雲
                                          法官  李    文    福
                                          法官  蔡    長    林
右正本證明與原本無異。
不得再抗告。
                                    法院書記官  李    培    薇
中  華  民  國      九十一      年        九        月        五        日
